# 其他长期职工福利问题请教

提问人：两壶酒 时间：2014-11-15 08:17:48
《企业会计准则讲解 2010 》 向职工提供企业支付了补贴的商品或服务. 企业有时以低于企业取得资产或服务成本的价格向职工提供资产或服务，比如以低于成本的价格向职工出售住房、以低于企业支付的价格向职工提供医疗保健服务。以提供包含补贴的住房为例，企业在出售住房等资产时，应当将出售价款与成本的差额(即相当于企业补贴的金额)分别情况处理： (1)如果出售住房的合同或协议中规定了职工在购得住房后至少应当提供服务的年限，企业应当将该项差额作为长期待摊费用处理，并在合同或协议规定的服务年限内平均摊销，根据受益对象分别计入相关资产成本或当期损益
新《企业会计准则第 9 号——职工薪酬》对于设定提存计划，企业应当根据在资产负债表日为换取职工在会计期间提供的服务而应向单独主体缴存的提存金，确认为职工薪酬负债，并计人当期损益或相关资产成本. 企业向职工提供的其他长期职工福利，符合设定提存计划条件的，应当按照设定提存计划的有关规定进行会计处理。企业向职工提供的其他长期职工福利，符合设定受益计划条件的，企业应当按照设定受益计划的有关规定，确认和计量其他长期职工福利净负债或净资产。在报告期末，企业应当将其他长期职工福利产生的职工薪酬成本确认为下列组成部分： 1.服务成本。 2.其他长期职工福利净负债或净资产的利息净额。 3.重新计量其他长期职工福利净负债或净资产所产生的变动。 为了简化相关会计处理，上述项目的总净额应计人当期损益或相关资产成本。
那么，上述出售住房处理是否不用在服务年限内平均摊销?

回答人：chenyiwei
职工薪酬准则修订后，“如果出售住房的合同或协议中规定了职工在购得住房后至少应当提供服务的年限，企业应当将该项差额作为长期待摊费用处理，并在合同或协议规定的服务年限内平均摊销，根据受益对象分别计入相关资产成本或当期损益”这一条仍然是有效的。这相当于是附有授予条件的福利，其目的是换取员工在未来约定期限内的服务，因此仍应在约定的服务期限内摊销该差额。